Inventaris van het archief van het Ministerie van Buitenlandse Zaken tijdens de bezetting (Eerste Haags archief), (1939) 1940-1942 (1945)
Nationaal Archief, Den Haag
- Eerste Haags archief, 1
  - Stukken betreffende bijzondere onderwerpen, 1.2
    - Juridische Zaken, 1.2.5
      - Stukken betreffende de behandeling en doorzending van verzoeken van het Departement van Binnenlandse Zaken., 1940-1942; 300-319; 18 omslagen en 2 stukken
        - Verzoek van het Departement van Binnenlandse Zaken om inlichtingen inzake de toepassing van het Landoorlogsreglement ten aanzien van de provinciale eigendommen, 1941, 313
        - Verzoek van het Departement van Binnenlandse Zaken om na te gaan of M. Roche te Drancy in staat en bereid is een deel van de onderhoudskosten van zijn schoonvader voor zijn rekening te nemen, 1941 - 1942, 314
        - Geleidebrief gericht aan het Departement van Binnenlandse Zaken inzake de verpleegkosten van S. Kalafuss, 1942, 315; stuk
        - Verzoek van het Departement van Binnenlandse Zaken om de zienswijze van de secretaris-generaal van het Departement van Buitenlandse Zaken inzake de inbeslagneming van schepen door de Kriegsmarinedienststelle, 1942, 316
        - Verzoek van het Departement van Binnenlandse Zaken om een onderzoek in te stellen naar de financiële ondersteuning van W. Brobbel Dorsman en A.A. van der Spek te Boekarest, 1942, 317
        - Verzoek van het Departement van Binnenlandse Zaken om een overzicht van de voorschriften, waarin de medewerking van de provinciale- en gemeentebesturen wordt gevorderd, 1942, 318
        - Verzoek van het Departement van Binnenlandse Zaken om inlichtingen inzake de vraag of de Duitse weermachtautoriteiten de bevoegdheid hebben het bevel over gemeentelijke diensten te vorderen, 1942, 319
      - Stukken betreffende de behandeling en doorzending van verzoeken van het Departement van Defensie., 1940-1942; 320-328; 9 omslagen
        - Verzoek van het Departement van Defensie om gegevens van de gesneuvelde dienstplichtige W.M. Möhn, die nodig zijn om te bepalen of de nabestaanden ook recht hebben op pensioen, 1940, 320
        - Verzoek van het Departement van Defensie om gegevens van de gesneuvelde dienstplichtige W.M. van Oijen en van zijn echtgenote A.M.C. van Oijen-Savelsberg, die nodig zijn voor de regeling van het aan de weduwe toe te kennen pensioen, 1940, 321
        - Verzoek van het Departement van Defensie om gegevens van de gesneuvelde dienstplichtige J. Penders en van zijn echtgenote A. Penders-Ramakers, die nodig zijn voor de regeling van het aan de weduwe toe te kennen pensioen, 1940, 322
        - Verzoek van het Departement van Defensie om gegevens van de gesneuvelde dienstplichtige H. Arts en van het gezin waaruit hij komt, die nodig zijn om te bepalen of de moeder ook recht heeft op pensioen, 1940, 323
        - Verzoek van het Departement van Defensie om inlichtingen inzake de vraag of de dienstplichtige D. Cornet is gesneuveld in de burgeroorlog in Spanje, 1940 - 1942, 324
        - Verzoek van het Departement van Defensie om inlichtingen inzake de vraag of ten aanzien van E.J. Seibert de Dienstplichtwet van toepassing is, 1941, 325
        - Verzoek van het Departement van Defensie om inlichtingen inzake de financiële omstandigheden van R. de Boer te Brussel, 1941, 326
        - Verzoek van het Departement van Defensie om inlichtingen inzake de vraag bij welke instantie men moet zijn om te achterhalen waarom de dienstplichtigen H.O. Roosenstein en H. Grond niet zijn komen opdagen voor de algemene mobilisatie voor de werkelijke dienst in Nederland, 1941, 327
        - Verzoek van het Afwikkelingsbureau van het Departement van Defensie om medewerking voor de afwikkeling van de declaraties van de overleden Nederlandse consul te Lyon voor de uitbetaling van kostwinnersvergoedingen, 1941 - 1942, 328
      - Stukken betreffende de behandeling en doorzending van verzoeken van het Departement van Justitie., 1940-1941; 329-334; 6 omslagen
        - Verzoek van het Departement van Justitie om bemiddeling voor de terugkeer van W.W. Middelkoop te Duitsland naar Nederland in verband met een strafververvolging, 1940, 329
        - Verzoek van het Departement van Justitie om een afschrift van een arrest van het Hof van Beroep in Luik contra J.M. van Iersel, 1940, 330
        - Verzoek van het Departement van Justitie om inlichtingen inzake de vraag welke weg J.W. Dekker moet bewandelen om tot legalisatie van een Belgisch vonnis te geraken, 1940, 331
        - Verzoek van het Departement van Justitie om inlichtingen inzake de strafvervolging van N. Dijkshoorn in Duitsland, 1940, 332
        - Verzoek van het Departement van Justitie om inlichtingen inzake de vraag of er iets kan worden gedaan voor de ter dood veroordeelden A. de Koning en H. Schut, 1940 - 1941, 333
        - Verzoek van het Departement van Justitie om bemiddeling voor het oplossen van het probleem dat Nederlanders in Duitsland geen toestemming krijgen om in het huwelijk te treden, 1941, 334
      - Stukken betreffende de behandeling en doorzending van verzoeken van het Departement van Koloniën., 1940; 335-336; 1 omslag en 1 stuk
        - Geleidebrief betreffende de doorzending aan het Departement van Koloniën van een brief van J. Göbel te Hillegersberg inzake het verlenen van een voorschot op in Indië verschuldigde gelden, 1940, 335; stuk
        - Verzoek van het Departement van Koloniën om de medewerking van de Duitse regering in te roepen voor het verhalen van gerechtskosten op de echtelieden H. Hopfstock en H. Hopfstock-Weiland in verband met hun rechtszaak tegen de Nederlandse Staat, 1940, 336
      - Stukken betreffende de behandeling en doorzending van verzoeken van het Departement van Sociale Zaken., 1941-1942; 337-338; 1 omslag en 1 stuk
        - Verzoek van het Departement van Sociale Zaken om een onderzoek in te stellen naar de bereidheid van de bevoegde Belgische autoriteit om de beperkingen, vervat in artikel 20 en 21 van de Belgische Wet op de Gezinsvergoedingen, op te heffen, 1941, 337
        - Geleidebrief betreffende de doorzending aan het Departement van Sociale Zaken van een brief van J.C. Dekker te Neuchâtel, 1942, 338; stuk
      - Stukken betreffende de behandeling en doorzending van verzoeken van consulaten en gezantschappen., 1940-1942; 339-367; 28 omslagen en 1 stuk
        - Verzoek van het Egyptische gezantschap in Den Haag om toezending van de Nederlandse wetgeving inzake verenigingen en weldadigheid, 1940, 339
        - Verzoek van het consulaat van Hongarije in Den Haag om uitreiking van een Hongaars gerechtelijke stuk aan Z.P. Tóth, 1940, 340
        - Verzoek van het Duitse consulaat in Amsterdam om toezending van de geboorteakten van P. Kemkens en M. Lamers, 1940, 341
        - Verzoek van het Amerikaanse gezantschap in Den Haag om verlenging van de werkvergunning van P. Fels-Rimel, 1940, 342
        - Verzoek van de consul van Costa Rica in Amsterdam om inlichtingen inzake de voorwaarden waaraan een persoon moet voldoen om naar Costa Rica te kunnen emigreren, 1940, 343
        - Verzoek van de Amerikaanse consul-generaal in Amsterdam om het proces-verbaal te ontvangen van het verhoor van de getuige J.P. Spierenburg, directeur van de NV Verenigde Oliefabrieken te Rotterdam, te gebruiken door een rogatoire commissie van de United States Customs Court of New York voor de zaak Mc Lauglin and Freeman contra de Verenigde Staten, 1940, 344
        - Verzoek van het Duitse gezantschap in Boedapest om een doopakte van M.O. Dutihl, 1940, 345
        - Verzoek van de Nederlandse consul-generaal in Luxemburg om teruggave van bijdragen die verstrekt zijn aan G. Sinon, 1940, 346
        - Verzoek van de Nederlandse Afdeling van het Zweedse consulaat in Brussel om contact op te nemen met de eigenaar van een gevonden motorrijwiel met aanhangwagen, 1940, 347; stuk
        - Verzoek van het Hongaarse consulaat in Amsterdam om inlichtingen inzake de voorschriften met betrekking tot de vaststelling van de tarieven van de kosten van vertalingen door beëdigde vertalers en door tolken, 1940, 348
        - Verzoek van de Nederlandse consul-generaal in Brussel om doorzending aan de Officier van Justitie in Breda van de mededeling dat J.D. van der Graaf niet heeft kunnen verschijnen op de openbare terechtzitting in Breda, 1940, 349
        - Verzoek van de Amerikaanse consul-generaal in Amsterdam om uit te zoeken hoeveel kosten er verbonden zijn aan het verkrijgen van getuigenverklaringen van J.P. Spierenburg, directeur van de NV Verenigde Oliefabrieken te Rotterdam, en van E. Wallach, deelgenoot in de firma De Gier & Wallach te Rotterdam, die gebruikt worden door een rogatoire commissie van de United States Customs Court of New York voor de zaak A.J. Murray & Company contra de Verenigde Staten, 1940 - 1941, 350
        - Verzoek van het consulaat-generaal van Hongarije in Amsterdam om inlichtingen over de Nederlandse wetten en voorschriften op de kinderbescherming, 1940 - 1941, 351
        - Verzoek van het Zweedse consulaat in Den Haag om overmaking van gelden ten behoeve van T.C. Mevissen te Oslo, 1940 - 1942, 352
        - Verzoek van de Nederlandse consul in Lugano om terugzending van de register van akten van huwelijkstoestemming over het jaar 1940, 1941, 353
        - Verzoek van het Zweedse consulaat in Antwerpen om toestemming voor de uitzending van noodlijdende Nederlandse kinderen in België naar familie in Nederland, 1941, 354
        - Verzoek van de Nederlandse consul-generaal in Parijs om inlichtingen inzake de vraag of het consulaat gemachtigd is om een verklaring af te geven, dat in het jaar 1909 te Batavia de geboorten van Nederlands-Indische onderdanen niet in de registers van de burgerlijke stand werden ingeschreven, 1941, 355
        - Verzoek van het Italiaanse consulaat in Den Haag om doorzending van 2 strafbladen aan het Departement van Justitie, 1941, 356
        - Verzoek van het Nederlandse consulaat in Parijs om verkrijging van een geboorteakte en een bewijs van Nederlanderschap van L. de Jong, 1941, 357
        - Verzoek van het Zweedse consulaat in Den Haag om een onderzoek in te stellen naar A. Dusseldorp, hoofdmachinist bij de Koninklijke Nederlandse Marine, in verband met het zich mogelijk schuldig maken aan bigamie, 1941, 358
        - Verzoek van het Italiaanse consulaat in Den Haag om verkrijging van een geboorteakte van A. Damo, 1941, 359
        - Verzoek van de consul-generaal van Zweden in Rotterdam om inlichtingen inzake de vraag of er in 1941 wijzigingen zijn aangebracht in de Nederlandse wetten betreffende huwelijk en echtscheiding, 1941 - 1942, 360
        - Verzoek van de Nederlandse vice-consul in Parijs om financiële ondersteuning voor W. Kuipers te Pavillons-sous-Bois, 1941 - 1942, 361
        - Verzoek van de Nederlandse vice-consul in Parijs om financiële ondersteuning voor R.I.E. Fercken te Colombes, 1941 - 1942, 362
        - Verzoek van de Nederlandse Afdeling van het Zweedse consulaat in Parijs om verkrijging van een duplicaat van het Atjehkruis en de zilveren medaille ten behoeve van H. Foulon, 1942, 363
        - Verzoek van de Nederlandse Afdeling van het Zweedse consulaat in Parijs om bemiddeling voor het innen van verschuldigde huur van de firma Fernhout & Co. in Blaricum aan J. Demarest voor de huisvesting van 32 arbeiders te Romescamps (Oise), 1942, 364
        - Verzoek van de Nederlandse Afdeling van het Zweedse consulaat in Parijs om verkrijging van een verklaring, waarin staat dat P. Speckens en J. Speckens-Mes begraven zijn op de katholieke begraafplaats te Vlissingen, 1942, 365
        - Verzoek van de Nederlandse Afdeling van het Zweedse consulaat in Parijs om een opgave van de naam en het adres van de notaris, welke de nalatenschap heeft geregeld van J. Addink, 1942, 366
        - Verzoek van het Italiaanse consulaat in Den Haag om verkrijging van een doopakte van F. Breitenstein, 1942, 367
      - Stukken betreffende de behandeling en doorzending van verzoeken van particulieren., 1940-1942; 368-478; 98 omslagen en 13 stukken
        Alfabetisch op persoonsnaam geordend.
        - Verzoeken van diverse personen om verkrijging van bescheiden die nodig zijn voor de voltrekking van hun huwelijk, 1940, 368
        - Annyas, J.; verzoek om inlichtingen inzake de vraag of een verzonden pakket aan A. Sevenster te Parijs ook is aangekomen, 1940, 369
        - Bakels, P.S.; verzoek om verkrijging van zijn trouwakte die in Bolivia is opgemaakt, 1940, 370
        - Bakker, C.; verzoek om bemiddeling voor de terugkeer naar Nederland van zijn in Turkije verblijvende zoon, 1940, 371
        - Balink, J.B.E.; verzoek om financiële ondersteuning, 1942, 372
        - Bernink, M.; verzoek om inlichtingen inzake de vraag of Nederlanders die België verlaten een vergunning nodig hebben van de Duitse bezettingsoverheid aldaar, 1940, 373
        - Bichler, K.; verzoek om toelating tot Nederland, 1940, 374
        - Boetzelaer, R.W. baron van; verzoek om een vergunning te verkrijgen voor de overkomst naar Nederland van zijn in Italië wonende zuster, 1941, 375
        - Bok, H.; verzoek om toezending van een verklaring, als bedoeld bij artikel 4 van het op 12 juni 1902 te 's-Gravenhage gesloten verdrag tot regeling van wetsconflicten met betrekking tot het huwelijk, ten behoeve van zijn zoon W. Bok te Wennewick, 1940, 376
        - Bonde-Snoeck, N.; verzoek om toestemming voor het verzenden van een brief aan haar broer in Zuid-Afrika, 1940, 377
        - Bonnike, T.M.A.; verzoek om verkrijging van een bewijs van Nederlanderschap, 1941, 378
        - Botermans, F.; verzoek om een vergoeding voor geleden schade in verband met zijn in Frankrijk afgenomen gelden en voorwerpen, 1941, 379
        - Bouma, D.; verzoek om doorzending van een brief aan zijn zoon in Frankrijk, 1940, 380
        - Boxtel, J. van; verzoek om toestemming tot vestiging in Nederland, 1942, 381
        - Brandt, C.L.W.; verzoek om een onderzoek in te stellen naar het welvaren van zijn vrouw, 1940, 382
        - Brouwers, E.; verzoek om een vergoeding voor de onkosten van zijn verhuizing naar Slenaken, 1940, 383; stuk
        - Burgers-Humblé, L.; verzoek om inlichtingen inzake de wijze waarop zij een vergunning dient aan te vragen om in Nederland te worden toegelaten, 1941, 384; stuk
        - Cate, J. ten; verzoek om te zorgen voor de opname van de akte van huwelijksvoltrekking in de consulaire registers van het jaar 1911 van Sint Petersburg, met bijlagen, 1941, 385
        - Cate Brouwer, D. ten; verzoek om geld over te maken aan zijn zoon in Finland, 1940, 386
        - Dekker, J.; verzoek om inlichtingen inzake de vraag of het is toegestaan om te reizen naar België en de Maasstreek, 1940, 387
        - Dijkstra, J.; verzoek om verkrijging van de officiële uitslag van de door hem afgelegde examen aan The Institution of Chemical Engineers te Londen, 1940, 388
        - Dinnewet, J.D.; verzoek om inlichtingen inzake de vraag of het Belgische diploma van volledige oude humaniora gelijk gesteld kan worden met Nederlandse diploma's, 1941, 389
        - Doornik-Fally, G.E.S.C. van; verzoek om financiële ondersteuning, 1941, 390; stuk
        - Driel-Vuijk, S. van; verzoek om bemiddeling voor de repatriëring naar Nederland van haar in Tanger verblijvende echtgenoot, 1942, 391
        - Dupont, A.F.; verzoek om ondersteuning in verband met het gaan werken in Duitsland, 1940, 392; stuk
        - Engel, P.; verzoek om doorzending van zijn brief aan de consul-generaal in Brussel, 1940, 393; stuk
        - Engelsman, H.H.; verzoek om toestemming voor het maken van een reis naar zijn schoonouders in België, 1940, 394
        - Frank, S.; verzoek om inlichtingen inzake de vraag bij welke autoriteit een Poolse een verklaring kan krijgen betreffende het niet-bestaan van huwelijksbeletselen, 1942, 395
        - Franssen, T.; verzoek om inlichtingen inzake de wijze waarop hij met de Nederlandse regering in Engeland in contact kan komen, 1940, 396
        - Friebel, L.; verzoek om toestemming voor vertrek naar België, 1940, 397
        - Geenen, H.; verzoek om toestemming te verkrijgen van de Franse regering voor ontslag van zijn zoon P. Geenen uit het vreemdelingenlegioen, 1942, 398
        - Grasselli, N.; visitekaart met steunbetuiging aan koningin Wilhelmina voor de inval van de Duitsers in Nederland, 1940, 399; stuk
        - Gratama, H.S.; verzoek om een onderzoek in te stellen naar de omstandigheden waaronder zijn echtgenote W.P.G. Gratama-Wieling is overleden, 1940 - 1941, 400
        - Groot, P.; verzoek om verzending van een briefkaart naar de Verenigde Staten, 1940, 401; stuk
        - Hartmann, E.; verzoek om voortzetting van betaling van een toelage die zij ontvangt voor haar dochter, 1941, 402; stuk
        - Helweg, A.C.; verzoek om teruggifte van de paspoorten van zijn vrouw en van hem na ongeldigmaking, 1940, 403
        - Henselmans, J.; verzoek om inlichtingen inzake de mogelijkheid voor zijn in Duitsland wonende zoon om een week naar Nederland te komen, 1940, 404
        - Hillen, D.J.; verzoek om verkrijging van een overlijdensakte ten name van haar vader, 1940, 405
        - Hollanders, G.W.J.; verzoek om bemiddeling voor een onderhoud met de consul-generaal van België in Nederland in verband met de gevangenschap van zijn zoon, 1941, 406
        - Hollweg-Brouwer, J.J.; verzoek om inlichtingen inzake de vraag tot wie men zich moet wenden voor het verkrijgen van een buitenlands paspoort en een Duits visum, 1940, 407
        - Jong, A. de; verzoek om bemiddeling inzake de terugbetaling van een uitgeleend bedrag aan de Johannes Bund te Leutendorf, 1941, 408
        - Jong, S. de; verzoek om een vergoeding voor het verlies van zijn inboedel aan boord van het Rijnschip Taurus, 1940, 409
        - Jongeboer, L.; verzoek om uitbetaling van zijn pensioen, 1941, 410; stuk
        - Joosten, S.; verzoek om bemiddeling voor het verkrijgen van een uittreksel van de geboorteakte van zijn vrouw uit Hong Kong, 1941, 411
        - Jorgensen, L., een Deense verpleegster; verzoek om inlichtingen inzake de mogelijkheid van plaatsing in Nederland, 1940, 412
        - Klaveren-Nieda, M.M. van; verzoek om doorzending van zijn brief aan zijn echtgenote te 's-Gravenhage, 1940, 413
        - Klisser, L.; verzoek om financiële ondersteuning, 1941 - 1942, 414
        - Koning, J.P. de; verzoek om financiële ondersteuning, 1942, 415
        - Konings, F.M.E.; verzoek om financiële ondersteuning, 1941, 416
        - Kooijman, F.; verzoek om een onderzoek in te stellen naar de reden waarom hij geen geld meer ontvangt van zijn broer in Duitsland, 1940, 417
        - Kooimans, A.C.; verzoek om verkrijging van een verbeterde overlijdensakte ten name van haar echtgenoot, 1940, 418
        - Koolbergen, H. van; verzoek om een onderhoud met Van Brakel inzake zijn proces tegen de firma NV Magnesite Mining te Antwerpen, 1940, 419
        - Koopmans, H.H.; verzoek om financiële ondersteuning, 1941 - 1942, 420
        - Koppelman, H.; verzoek om verkrijging van een overlijdensakte en een verklaring van erfrecht in verband met het overlijden van zijn broer en diens vrouw en kinderen, 1941, 421
        - Koreman, A.; verzoek om inlichtingen inzake de vraag of een kind van een Nederlandse vrouw te Eiserfeld alsnog de Nederlandse of de Duitse nationaliteit kan krijgen, 1942, 422
        - Kraal, H.; verzoek om bemiddeling voor de overmaking van gelden uit Nederlands-Indië naar Nederland, 1940, 423
        - Kraat, A.M.; verzoek om in contact te komen met haar broer in Venezuela, 1940, 424
        - Kruyff-Telkamp, G.C.A.; verzoek om verkrijging van akten van de burgerlijke stand in Zuid-Afrika, 1942, 425
        - Kuile, H. ten; verzoek om inlichtingen over de post- en telegraafverbindingen met Italië, 1940, 426
        - Linde-van der Velden, W. van der; verzoek om hulp bij haar poging om terug te keren naar Johannesburg, 1940, 427
        - Loo, M. van der; verzoek om een vergoeding voor de schade aan zijn bezittingen, veroorzaakt door een noodlanding van een Duits vliegtuig, 1941, 428
        - Loppe, E.; verzoek om inlichtingen te verkrijgen over het lot van E.M. de Vries, 1941, 429
        - Lukkes, M.; verzoek om toelating tot Nederland-Indië, 1940, 430
        - Maissan; T.J.L.; verzoek om financiële ondersteuning, 1941 - 1942, 431
        - Marcus, A.; verzoek om overmaking van gelden aan behoeftigen te Torre Pellice in Italië, 1940, 432
        - Marsman, C.; verzoek om verkrijging van de benodigde documenten voor het maken van een reis naar Brussel, 1941 - 1942, 433
        - Mechel, E.; verzoek om inlichtingen inzake de verblijfplaats van haar dochter en schoonzoon, 1941, 434; stuk
        - Meer, J. van; verzoek om aanvullende financiële ondersteuning, 1940, 435
        - Meijlink, J.; verzoek om verkrijging van een extract, houdende een inschrijving van het vonnis van echtscheiding van het huwelijk van C.W. Schoorel in de registers van de burgerlijke stand van de gemeente Batavia, 1941, 436
        - Melchers, N.; verzoek om hulp bij het verkrijgen van een toegekende uitkering in verband met een ongeval in de Verenigde Staten, 1940 - 1941, 437
        - Meulen, M.C.F. van der; verzoek om financiële ondersteuning voor zijn gezin, 1941 - 1942, 438
        - Middeldorp, R.; verzoek om verkrijging van huwelijkspapieren uit België, 1942, 439
        - Motke, H.M.J.; verzoek om bespoediging van zijn toelating tot Nederland, 1941, 440
        - Muijser, H.C.A.; verzoek om doorzending van een brief aan zijn broer in Egypte, 1940, 441
        - Muijzenberg, L.W. van den; verzoek om verkrijging van een afschrift van zijn geboorteakte, 1940, 442
        - Olthoff, M.J.; verzoek om financiële ondersteuning, 1941 - 1942, 443
        - Petri, T.; verzoek om opsporing van het adres van D.J. Kuivenhoven te Denemarken, 1942, 444
        - Petry, J.W.F.; verzoek om inlichtingen over zijn kinderen die in België wonen, 1940, 445
        - Pool, A.; verzoek om inlichtingen inzake de vraag welke documenten er nodig zijn voor emigratie naar de Verenigde Staten, 1941, 446; stuk
        - Rietveld, R.W.; verzoek om een vergoeding voor verloren gegane eigendommen die getransporteerd zijn naar Duitsland door Rhenes Transport AG te Duisburg-Ruhrort, 1940, 447
        - Roording, A.; verzoek om toestemming voor het maken van een reis naar België, 1940, 448
        - Roos, J.S.; verzoek om doorzending van zijn brief aan zijn zoon in Frankrijk, 1940, 449
        - Roskom, P.J., eigenaar van het Vaste Goederen Bureau van 1894 te Utrecht; verzoek om uitbetaling van gelden aan zijn te Genève wonende dochter, 1940, 450
        - Scheerboom, A.; verzoek om bemiddeling voor de vrijlating en repatriëring van haar zoon die, in Spanje in krijgsgevangenschap zit, 1940 - 1941, 451
        - Schöpping, J.H.; verzoek om bemiddeling voor de terugkeer naar Nederland van haar in Frankrijk verblijvende dochter, 1940, 452
        - Seegers; correspondentie met mevrouw Seegers over het bericht dat Nederlandse krijgsgevangenen, waaronder ook haar zoon P. Seegers, in Spanje zouden worden vrijgelaten, 1940, 453
        - Sikkema, K.; verzoek om inlichtingen met betrekking tot het vertrek uit Nederland naar de Verenigde Staten, 1941, 454
        - Staay, F.E. van der; verzoek om doorzending van zijn klacht aan het consulaat van Zweden in 's-Gravenhage, 1941, 455
        - Stappershoef, H. van; verzoek om inlichtingen inzake het publiekrechtelijk karakter van de Nationale Landbouw en Voedingscorporatie, 1941, 456
        - Steemers, G.H.M.; verzoek om financiële ondersteuning voor het transport, de opslag en de bewaring van zijn inboedel, 1941, 457
        - Sternefeld-van Kreveld, R.; verzoek om toelating tot Nederland, 1941, 458
        - Stoffels-van den Hoogen, M.; verzoek om geld voor haar reis naar Zuid-Afrika, 1940, 459
        - Stroeckx, G.; verzoek om kleding en voedsel, 1941, 460